【裁判字號】    90,聲,1093
【裁判日期】    901130
【裁判案由】    
【裁判全文】
臺灣桃園地方法院民事裁定  九十年聲字第一○九三號
    聲  請  人  甲○○
    相  對  人  乙○○
右當事人間聲請認可判決書事件，本院裁定如左：
    主    文
大陸地區江蘇省南京市人民法院（二○○一）下民初字第五九八號民事確定判決應予
認可。
聲請程序費用由相對人負擔。
    理      由
一、按在大陸地區作成之民事確定裁判、民事仲裁判斷，不違背臺灣地區公共秩序或
    善良風俗者，得聲請法院裁定認可，臺灣地區與大陸地區人民關係條例第七十四
    條第一項定有明文。
二、本件聲請意旨略以：兩造於民國八十七年十月份結婚，嗣後相對人因主張聲請人
    毆打虐待、吸毒、及個性不合，經江蘇省南京市人民地方法院於西元二００一年
    七月二十四日以二００一下民初字第五九八號民事判決兩造離婚確定，並於西元
    二００一年十月二十三日生效，該判決書及離婚生效證明書均經江蘇省公證處公
    證員公證，並經中華民國海基會於民國九十年十一月十三日認證相符，為此依台
    灣地區與大陸地區人民關係條例第七十四條規定，聲請本國法院裁定認可，並提
    出財團法人海峽交流基金會（九○）核字第０六０七０五號、中華人民共和國江
    蘇省公證處（二○○一）民台字第０五一號、江蘇省南京市人民地方法院（二０
    ０一）下民初第五九八號民事判決書等文件為證。
三、查聲請人提出之大陸地區江蘇省公證處（二００一）民台字第０五一號公證書暨
    所附江蘇省南京市人民法院（二００一）下民初字第五九八號民事判決書、證明
    書，均經財團法人海峽交流基金會驗證，有財團法人海峽交流基金會於民國九十
    年十一月十三日以（九Ｏ）核字第Ｏ六Ｏ七Ｏ五號證明在卷可稽，堪認上開判決
    書為真。次查：上開判決乃就聲請人與相對人間離婚事件所為之裁判，該事件由
    相對人住所地之江蘇省南京市人民法院管轄審理，未違我國關於專屬管轄之規定
    ；又上開判決內容以聲請人與相對人告於西元一九九八年五月經人介紹認識，一
    九九八年十月十二日在南京市民政局登記結婚，一九九九年二月相對人到台灣與
    聲請人一起居住，但聲請人曾兩次遭相對人及其家人毆打成傷，一九九九年九月
    聲請人因吸毒入獄戒毒，不僅婚後未建立起夫妻感情，而且還遭聲請人毆打，導
    致雙方分居並中斷往來。兩造之婚姻關係已經破裂，相對人請求與聲請人離婚，
    符合有關法律規定，因而判命准兩造離婚，以及就兩造間應負擔訴訟費用之範圍
    所為之判斷等項，認事用法，核無違反我國憲法保障人民基本權利，或其他強制
    或禁止之規定。又上開大陸地區之判決，與臺灣地區之公共秩序或善良風俗並無
    違背，本件聲請人聲請認可上開判決，應予准許。
四、依非訟事件法第八條第二項，民事訴訟法第七十八條，裁定如主文。
中      華      民      國    九十      年    十一    月      三十      日
                                    臺灣桃園地方法院民事第二庭
~B法      官  田玉芬
右為正本係照原本作成
如對本裁定抗告須於裁定送達後十日內向本院提出抗告狀
中      華      民      國    九十      年     十二     月      五      日
~B法院書記官  羅文


司法院資訊處製作；財團法人民間司法改革基金會備份。
